【裁判字號】    97,訴,654
【裁判日期】    980112
【裁判案由】    違反公司法等
【裁判全文】
臺灣臺中地方法院刑事判決               97年度訴字第654號
公  訴  人  臺灣臺中地方法院檢察署檢察官
被      告  丁○○
選任辯護人  李仲景  律師
上列被告因違反公司法等案件，經檢察官提起公訴（96年度偵緝
字第2847號），本院判決如下：
    主  文
丁○○共同公司應收之股款，股東並未實際繳納，而以申請文件
表明收足，處有期徒刑捌月，減為有期徒刑肆月；又共同連續意
圖為自己不法之所有，以詐術使人將本人之物交付，處有期徒刑
壹年貳月，減為有期徒刑柒月。應執行有期徒刑玖月。
    事  實
一、丁○○於民國93年間，與丙○○、甲○○（涉犯詐欺犯行部
    分，業經本院另案判處有期徒刑1 年，嗣經裁定減為有期徒
    刑6 月確定；違反公司法部分，另行移送檢察官偵辦）均為
    男女朋友關係。丁○○與甲○○均明知依公司法之規定，公
    司應收之股款，股東並未實際繳納，不得以申請文件表明收
    足，竟基於違反公司法規定及明知為不實事項而使公務員登
    載於職務上所掌公文書之犯意聯絡，由丁○○向甲○○提議
    擔任正欣食品有限公司（下稱正欣公司）負責人，丁○○擔
    任公司總經理，且為辦理正欣公司設立登記，推由與丁○○
    有上開犯意聯絡之丙○○（另行移送檢察官偵辦），委託「
    乙○○記帳士事務所」負責人乙○○辦理公司設立登記，並
    表示欠缺公司驗資所需資金，希望代為介紹金主供借款驗資
    。乙○○（另行移送檢察官偵辦）明知丁○○及甲○○均無
    實際出資，為辦理公司登記，竟加入丁○○及丙○○上開犯
    意聯絡，指示事務所不知情之不詳姓名、年籍之成年女性職
    員，由該女性職員將己○○電話告知丙○○，請丙○○直接
    與己○○聯繫借資。己○○（另行移送檢察官偵辦）為賺取
    借資利息，亦加入丁○○、丙○○及乙○○上開犯意聯絡，
    承諾借款新臺幣（下同）200 萬元，並與丁○○、甲○○、
    丙○○及「乙○○記帳士事務所」不知情之成年女性員工，
    於93年12月13日，以正欣公司籌備處名義，至臺中商業銀行
    向上分行（下稱向上分行），存入5,000 元開立存款帳戶（
    帳號：000000000000號）後，己○○旋自其設於臺中商業銀
    行北臺中分行（下稱北臺中分行）帳戶（帳號：000-00-000
    0000號）內，匯款199 萬5000元入正欣公司籌備處上開帳戶
    內，作為正欣公司股東已繳納公司設立時應繳股款之形式上
    資金證明，乙○○並利用不知情之會計師曾杉源，於同日出
    具載明正欣公司「已繳足現金股款﹩2,000,000 元，…截至
    登記日止資金尚未動用」之台昇會計師事務所查核報告書後
    ，復於同年月16日，填具公司登記申請書，並持上開表明業
    已收足公司應收股款等不實內容之查核報告書等申請文件，
    向經濟部中部辦公室申請設立公司登記，使不知情之公務員
    登載於職務上所掌之公司設立登記資料上，足以生損害於主
    管機關對於管理公司登記之正確性。
二、丁○○及甲○○另行起意，意圖為自己不法之所有，基於詐
    欺取財之概括犯意聯絡，於下列時、地，為下列詐欺取財犯
    行：
  (一)丁○○與甲○○於94年2 月1 日，佯以正欣公司名義，向格
    上汽車租賃股份有限公司（下稱格上公司）承租車牌號碼20
    62-AA 號、中華牌SAVRIN自用小客車1 部，雙方約定：保證
    金20萬元，於簽約時繳納支付完畢，期滿退還，租賃期間自
    94年2 月1 日起至97年1 月31日止，租賃期間為3 年即36個
    月份，每月租金2 萬6300元，分36期繳納，每月20日為繳款
    兌現期間，交車前須繳付受款人為出租人，並載明禁止背書
    轉讓之租金支票共計36紙等情。丁○○、甲○○找正欣公司
    另名不知情之員工張欽源擔任連帶保證人，並以正欣公司名
    義簽發付款人為臺中商業銀行潭子分行面額20萬元支票1 紙
    及自94年2 月20日起至97年1 月20日止、面額均為2 萬6300
    元之支票36紙交付格上公司之職員李高貴收執，致李高貴不
    疑有他，將前揭自用小客車交予丁○○、甲○○使用。詎丁○○、甲○○僅兌現上開20萬元保證金及第1 期、第2 期分
    期款項，其餘支票均自94年4 月30日起退票，丁○○、甲○○亦下落不明，前開車輛亦不知去向。
  (二)丁○○於94年3 月9 日、25日、4 月12日、19日、21日、27
    日，佯以正欣公司名義，陸續向盛豐行有限公司（下稱盛豐
    行）中區業務經理黃建琛購買酒類、溫酒機、杯等貨物，價
    款共計38萬6460元，致黃建琛不疑有他，陷於錯誤，回報由
    盛豐行陸續派員送貨後，分別於下列時地簽發不欲兌現之支
    票：1.94年4 月12日前某日，開立並寄送發票日94年4 月30
    日、面額為新臺幣5 萬5728元、付款人臺中商業銀行潭子分
    行支票1 紙。2.94年4 月19日前某日，開立並寄送(1)發票日
    94年5 月15日、面額14萬3028元、付款人同前。(2)發票日94
    年5 月25日、面額5 萬6700元、付款人同前之支票2 紙，予
    盛豐行收執以為貨款之給付，並分別經盛豐行會計於94年4
    月12日、19日記帳表明收受該等票據。嗣盛豐行黃建琛耳聞
    正欣公司即將倒閉，隨即於94年4 月26日前往該公司，由正
    欣公司業務副理王志明出面與黃建琛處理，並同意由黃建琛
    取回原本屬於盛豐行之貨物價值達8 萬5727元及現款2 萬52
    00元，同時交付3.發票日94年6 月15日、面額13萬1040元、
    付款人同前之支票1 紙，予黃建琛收執，以為後續尚未支付
    之貨款。嗣因盛豐行屆期提示上開1.2.3.所示支票均遭退票
    ，復尋無甲○○與丁○○下落，始悉受騙。
三、案經臺灣臺中地方法院檢察署檢察官自動檢舉簽分偵查起訴
    。
    理  由
壹、程序方面：
一、按被告以外之人於審判外之言詞或書面陳述，除法律有規定
    者外，不得作為證據。被告以外之人於審判外之陳述，雖不
    符刑事訴訟法第159 條之1 至4 之規定，而經當事人於審判
    程序同意作為證據，法院審酌該言詞陳述或書面陳述作成時
    之情況，認為適當者，亦得為證據。刑事訴訟法第159 條第
    1 項、第159 條之5 第1 項分別定有明文。本案檢察官指出
    之證明方法，除證人甲○○於本院另案審理時所述不同意有
    證據能力外，被告丁○○及辯護人均同意有證據能力（詳本
    院卷17頁），本院審酌該言詞及書面陳述作成之情況，認為
    適當，得為證據，合先敘明。
二、又按刑事訴訟法第159 條之1 第1 項規定：「被告以外之人
    於審判外向法官所為之陳述，得為證據。」故被告以外之人
    （含共同被告、共犯、被害人、證人等）於法官面前所為之
    陳述（含書面及言詞），因其陳述係在法官面前為之，故不
    問係其他刑事案件之準備程序、審判期日或民事事件或其他
    訴訟程序之陳述，均係在任意陳述之信用性已受確定保障之
    情況下所為，因此該等審判外向法官所為之陳述，應得作為
    證據（最高法院96年度台上字第6038號判決意旨參照）。是
    證人甲○○於本院另案95年度易字第3015號審理時以被告地
    位陳述，復查無其任意陳述之信用性有何未受保障之情形，
    自有證據能力甚明。辯護人以：該陳述係屬審判外陳述云云
    （詳本院卷154 頁），容有誤會，併此說明。
貳、實體方面：
一、訊據報告於本院坦承上開詐欺取財犯行，惟否認有何違反公
    司法犯行，辯稱：與甲○○共同經營正欣公司，業務部分由
    我負責，但股款由甲○○出，不知道股款來源，股款不是我
    存進去的，也不是我領出來的，冷凍櫃、辦公用具及車輛都
    是我買的云云（詳本院卷17、56頁）。惟查：
  (一)被告擔任正欣公司總經理，證人甲○○擔任該公司負責人，
    於94年2 月1 日，佯以正欣公司名義，向格上公司承租車號
    2062-AA 號自小客車，並以正欣公司名義，簽發付款人為臺
    中商業銀行潭子分行面額20萬元支票1 紙及面額均為2 萬63
    00元之支票36紙，交付格上公司之職員李高貴收執，致李高
    貴不疑有他，將前揭自用小客車交予被告、甲○○使用；又
    於94年3 月9 日、25日、4 月12日、19日、21日、27日，佯
    以正欣公司名義，向盛豐行中區業務經理黃建琛購買貨款共
    計38萬6460元之貨物，並郵寄如事實欄二(二)所示支票3 紙交
    予證人黃建琛。嗣因證人黃建琛得知正欣公司即將倒閉，至
    正欣公司取回價值達8 萬5727元及現款2 萬5200元，同時收
    受面額13萬1040元之支票1 紙。詎料上開支票4 紙均屆期跳
    票，證人黃建琛始知受騙等情，業據被告於本院坦承不諱，
    核與證人黃建琛於檢察官訊問時證述情節相符，並有盛豐行
    有限公司客戶交易明細表、出貨單、收款日報表、支票影本
    、臺北市政府營利事業登記證、存證信函、車輛租賃契約書
    、授信申請單、財團法人金融聯合徵信中心查詢資料、公司
    資本資料查詢及本票在卷可稽。是被告此部分自白，與事實
    相符，堪以認定。
  (二)被告與證人甲○○、案外人丙○○、證人乙○○及己○○基
    於違反公司法之犯意聯絡，推由案外人丙○○向證人乙○○
    表示欲成立公司，惟欠缺資金，經由證人乙○○指示事務所
    職員，介紹證人己○○予案外人丙○○聯絡，由被告、證人
    甲○○、丙○○、己○○及另名事務所之不詳姓名、年籍之
    成年女性職員，約在向上分行開設正欣公司籌備處帳戶，並
    由證人己○○將199 萬5000元匯入上開籌備處帳戶之事實，
    業據：
  1.證人甲○○於本院97年8 月11日審理時證稱：93年12月間，
    被告委託我擔任正欣公司負責人，被告告訴我要經營食品公
    司，原已找好負責人，但該負責人臨時沒辦法，所以要我擔
    任負責人，過2 、3 個月找到負責人後，再幫我換掉。…臺
    中商業銀行向上分行帳戶是被告說公司要準備一個帳戶，就
    帶我、丙○○及自稱會計師的女子，到臺中市○村路○○○
    路的銀行，被告便請銀行小姐拿資料填寫，叫我跟著填寫、
    簽名。開戶時，被告說已經有200 萬元在戶頭。…沒有說20
    0 萬元是他的。我沒有看到被告存200 萬元，是我簽好後，
    櫃檯人員拿存簿給我時，我看到存簿內有200 萬元等語甚詳
    （詳本院卷77、79頁）。
  2.證人乙○○於本院97年11月17日審理時證稱：為乙○○記帳
    士事務所負責人，認識己○○，己○○為金主，有客戶要成
    立公司欠缺資金，或需要金錢周轉時，會請事務所職員把己○○的電話給客戶，由客戶自己與己○○聯繫。正欣公司是
    由我辦理設立登記，「徐小姐」打電話給我，說要申請公司
    ，我們事務所小姐就與「徐小姐」聯繫。正欣公司的人拜託
    我介紹金主，我們跟他說去銀行借，或我們會介紹金主，但
    我們都請他們自己去聯繫。己○○是由我們介紹給正欣公司
    「徐小姐」。不知道正欣公司籌備處帳戶是由何人開設，但
    設立公司所需要的資金證明及其他文件，都是「徐小姐」拿
    給我們的，公司設立登記完畢後，是由我領件，我沒有到向
    上分行與甲○○、丙○○及被告辦理開設籌備處帳戶事宜等
    語甚詳（詳本院卷147 、148 頁）。
  3.證人己○○於本院97年11月17日審理時證稱：有位女子打電
    話給我，告知其為乙○○介紹，要向我借錢代墊，要成立公
    司。約在臺中商銀見面，說要借款200 萬元，2 天利息1,00
    0 多元，當時他拿簿子及印章給我，錢是我拿現金進去銀行
    ，存入正欣公司籌備處的帳戶內。90萬元是我提領現金，其
    餘我是以轉帳方式存回我自己帳戶內。我將錢領出後，就將
    存摺轉手交給乙○○幫我還等語（詳本院卷149 、150 頁）
    ，並有交易明細表、臺中商業銀行向上分行97年3 月25日中
    向上字第097013000090號函及附件、臺中商業銀行北臺中分
    行97年9 月5 日中北中字第09703200285 號函在卷（詳本院
    卷21、23至28、94、95頁）。
  4.證人甲○○於本院作證時，就其涉犯詐欺取財犯行（即事實
    欄二部分），固經本院於95年12月14日以95年度易字第3015
    號判決有期徒刑1 年，嗣經裁定減為有期徒刑6 月確定，於
    96年8 月26日執行完畢；但其涉嫌上開事實一所載犯行部分
    尚未受訴追，本院於證人甲○○作證前，當庭告知其若恐因
    陳述致自己受刑事訴追，得拒絕證言，有臺灣高等法院被告
    前案紀錄表及本院97年11月17日審理筆錄在卷。依此，證人
    甲○○應係在充分瞭解自身利害關係之前提下，而為前揭證
    詞，且所證內容，亦無為逃避自身刑責而隱匿案情，或刻意
    誇大他人之參與程度，足見，證人甲○○於本院作證時所述
    ，應可採信。此外，證人甲○○於本院97年8 月11日審理時
    證稱：有自稱會計師之女子一起到美村路與向上路那裡的銀
    行等語（詳本院卷77頁），當時本院尚未查知正欣公司係委
    託乙○○記帳士事務所辦理公司登記及由該事務所人員陪同
    至向上分行協助辦理金融帳戶開戶。嗣經本院查知係由「乙○○記帳士事務所」負責辦理公司設立登記事宜後，於97年
    11月17日審理傳喚證人乙○○及己○○到庭作證，所證情節
    與證人甲○○所述亦互核大致相符，足見證人甲○○、乙○○及己○○所述，應可採信。如此觀之，被告並未備妥200
    萬元資金成立公司，而推由案外人丙○○向證人乙○○表明
    欲設立公司缺乏資金，經證人乙○○介紹金主己○○提供資
    金驗資後始得辦理公司設立登記。是被告未備妥公司成立之
    資金，於事前要求證人甲○○擔任正欣公司負責人，於93年
    12 月13 日與甲○○、己○○、丙○○及「乙○○記帳士」
    不知情之女性職員到向上分行辦理開戶及取得資金證明等情
    ，堪以認定。
  5.至於證人甲○○於本院證稱：當天在場的人沒有己○○云云
    （詳本院卷153 頁），此部分固與證人己○○於本院證稱：
    我拿現金進去銀行云云不符。然此乃被告、丙○○或該位乙○○事務所的職員，無人為證人甲○○介紹己○○，導致證
    人甲○○根本不知金主為證人己○○，進而證人甲○○於本
    院證述關於何人至銀行開戶一節時，並未提到證人己○○，
    此觀證人甲○○於本院證稱：在向上分行時，沒有人向我介
    紹己○○是金主，也沒有人向我介紹己○○；開戶前也沒有
    人告訴我己○○是提供資金供驗資的人；公司結束前，也沒
    有見過己○○；也沒有聽被告或丙○○談過己○○，開庭時
    才看過己○○等語甚詳（詳本院卷151 、152 頁）。是證人
    甲○○所證關於到向上分行辦理開戶之人數，固與本院認定
    之事實不符，惟係不識證人己○○所致，自難為有利於被告
    之認定。另證人己○○於本院證稱：我拿現金進去銀行云云
    ，亦與本院調得之客觀交易明細資料不符，此或因證人己○○記憶上之瑕疵所致，亦不足為有利於被告之認定。此外，
    證人乙○○固於本院證稱：我們介紹金主，都由他們自己聯
    繫金主云云，固然試圖掩飾自身責任，但金主己○○係證人
    乙○○介紹，且由證人乙○○辦理公司設立登記、設立登記
    完畢後領件等行為，實難認證人乙○○對於上開違反公司法
    犯行毫無認識及參與，是證人乙○○此部分證詞，應屬卸責
    之詞，不足採信，併此說明。
  (三)另被告於檢察官訊問時辯稱：是我向甲○○說要開公司，資
    金都是由我向朋友籌借來的，借了將近100 萬元，其他不是
    我負責的，後來登記完畢後，公司需要用就直接領出來用云
    云（詳偵卷5 頁）；復改辯稱：公司資金我出資80至90萬元
    ，其他都是甲○○出的云云（詳偵卷12頁）；再於本院辯稱
    ：不知道股款來源，股款不是我存進去的，也不是我領出來
    的，冷凍櫃、辦公用具及車輛都是我買的云云（詳本院卷17
    、56頁），前後所辯不一，顯屬卸責之詞，不足採信。
  (四)綜上，本件事證明確，被告上開犯行，堪以認定。
二、按被告行為後，刑法業於94年1 月7 日修正，於同年2 月2
    日公布，並於95年7 月1 日施行。又按行為後法律有變更者
    ，適用行為時之法律，但行為後之法律有利於行為人者，適
    用最有利於行為人之法律，修正後即現行刑法第2 條第1 項
    定有明文。此條規定乃與刑法第1 條罪刑法定主義契合，而
    貫徹法律禁止溯及既往原則，係規範行為後法律變更所生新
    舊法律比較適用之準據法，是刑法第2 條本身雖經修正，但
    刑法第2 條既屬適用法律之準據法，本身尚無比較新舊法之
    問題，應一律適用裁判時之現行刑法第2 條規定，以決定適
    用之刑罰法律，合先敘明。以下即比較修正施行前後刑法暨
    相關法律之規定：
  (一)依刑法施行法第1 條之1 之立法說明，謂該條文第2 項係「
    考量新修正之刑法施行後，不再適用『現行法規所定貨幣單
    位折算新台幣條例』，為使罰金數額趨於一致，避免衍生新
    舊法比較適用問題，以緩和實務適用法律之衝擊之前提下，
    規定第二項如上」等詞，顯見刑法施行法第1 條之1 第2 項
    增訂後，自無再就「現行法規所定貨幣單位折算新台幣條例
    」、「罰金罰鍰提高標準條例」比較新舊法適用之問題。是
    關於刑法第339 條第1 項、第214 條之法定刑為罰金刑提高
    標準部分，自應適用裁判時之法律即刑法施行法第1 條之1
    之規定（最高法院96年度台上字第5331、5438號判決意旨參
    照）。
  (二)法定本刑中，關於得併科罰金刑最低額部分，依修正後刑法
    第33條第5 款規定為「罰金：新台幣一千元以上，以百元計
    算之」，較舊法所定罰金最低額為「銀元一元以上」為重，
    經比較新舊法之結果，自以修正前規定較有利於被告（最高
    法院96年度台上字第7342號判決參照）。
  (三)刑法第28條規定業經修正公布，修正前之規定為：「二人以
    上共同實施犯罪之行為者，皆為正犯」，修正後之規定為：
    「二人以上共同實行犯罪之行為者，皆為正犯」。本案被告
    不論依修正前、後刑法第28條規定，均成立共同正犯，且新
    法並無不利於被告之情形，自應適用裁判時之刑法第28條規
    定（最高法院96年度台上字第5274號判決參照）。
  (四)修正前刑法第31條第1 項規定：「因身分或其他特定關係成
    立之罪，其共同實施或教唆、幫助者，雖無特定關係，仍以
    共犯論」，修正後刑法第31條第1 項則規定：「因身分或其
    他特定關係成立之罪，其共同實行、教唆或幫助者，雖無特
    定關係，仍以正犯或共犯論。但得減輕其刑」。就無身分之
    共同正犯部分，修正前刑法第31條第1 項規定其以共犯論，
    而修正後刑法第31條第1 項但書規定得減輕其刑，是無身分
    之共犯，以修正後刑法較為有利（最高法院97年度台上字第
    1807號判決參照）。
  (五)被告行為後，刑法第56條連續犯之規定，業於94年1 月7 日
    修正公布刪除，並於95年7 月1 日施行，則被告之詐欺取財
    犯行，因行為後新法業已刪除連續犯，此刪除雖非犯罪構成
    要件之變更，但顯已影響行為人刑罰之法律效果，自屬法律
    有變更，依新法第2 條第1 項規定，比較新、舊法結果，仍
    應適用較有利於被告之行為時法律即舊法論以連續犯。
  (六)被告行為時，刑法第55條規定：「一行為而觸犯數罪名者，
    從一重處斷」，被告行為後，95年7 月1 日修正施行之刑法
    第55條規定：「一行為而觸犯數罪名者，從一重處斷。但不
    得科以較輕罪名所定最輕本刑以下之刑。」修正後關於但書
    之規定，僅係想像競合犯科刑之限制，為法理之明文化，非
    屬法律變更，對於想像競合犯之認定及科刑，並不生任何影
    響，自不生新舊法比較之問題，應依一般法律適用原則，適
    用裁判時刑法第55條之規定（參見最高法院95年11月7 日95
    年度第21次刑事庭會議）。
  (七)被告行為後，刑法第51條亦經修正。修正前刑法第51條規定
    ：「數罪併罰，分別宣告其罪之刑，依左列各款定其應執行
    者：」其中第5 款規定：「宣告多數有期徒刑者，於各刑中
    之最長期以上，各刑合併之刑期以下，定其刑期。但不得逾
    二十年。」修正後刑法第51條第5 款規定：「宣告多數有期
    徒刑者，於各刑中之最長期以上，各刑合併之刑期以下，定
    其刑期。但不得逾三十年。」比較結果，修正後刑法並非較
    有利於被告等人，依刑法第2 條第1 項前段之規定，仍應依
    修正前刑法，定其應執行之刑。
  (八)綜合上開比較結果以舊法之規定有利於被告，就上開規定均
    應一體適用行為時之舊法（最高法院95年第8 次刑事庭會議
    參照）。
三、核被告上開事實一所為，係犯公司法第9 條第1 項之罪及刑
    法第214 條之明知為不實之事項，使公務員登載於職務上所
    掌之公文書罪。按共同正犯之意思聯絡，原不以數人間直接
    發生者為限，即有間接之聯絡者，亦包括在內（最高法院77
    年台上字第2135號判例意旨參照）。被告與案外人丙○○、
    己○○及乙○○間，有犯意聯絡及行為分擔，均為共同正犯
    。被告雖非「正欣食品有限公司」名義負責人而無特定關係
    ，惟渠等就事實一所載違反公司法犯行，既與公司負責人甲○○有犯意聯絡及行為分擔，依修正前刑法第31條第1 項規
    定，以共同正犯論。被告、甲○○、丙○○、己○○及乙○○利用不知情之會計師曾杉源及「乙○○記帳士事務所」不
    詳姓名、年籍之成年女性員工為事實一所載犯行，應論以間
    接正犯。被告以一行為觸犯上開二罪名，為想像競合，應從
    一重之公司法第9 條第1 項之罪處斷（最高法院96年度第7
    次刑事庭會議決議參照）。被告所犯刑法第214 條部分，雖
    未經檢察官起訴，惟因與所犯公司法部分，有想像競合犯之
    裁判上一罪關係，本院自得併予審理。
四、核被告上開事實二所為，係犯刑法第339 條第1 項之詐欺取
    財罪。又其與甲○○就詐欺取財犯行，有犯意聯絡及行為分
    擔，為共同正犯。被告、甲○○上開事實二所示多次詐欺取
    財犯行，時間密接，犯罪構成要件相同，顯係基於概括犯意
    所為，為連續犯，應依修正前刑法第56條規定論以一罪，並
    依法加重其刑。又被告於本院供稱：正欣公司非虛設行號，
    有實際經營業務，並非是為詐欺盛豐行及格上公司而成立等
    語（詳本院卷175 頁），且依現存證據，亦無法認定被告於
    成立正欣公司之際，便存有詐欺犯意。是被告所犯上開公司
    法及詐欺取財二罪間，犯意個別，行為互殊，應予分論併罰
    。爰審酌被告為經營食品業務，竟未備妥公司資本，即以甲○○為負責人，並透過丙○○、乙○○向己○○借款驗資，
    於辦理公司設立登記後，即將驗資款項歸還己○○，足以生
    損害於主管機關對於管理公司登記之正確性，及不知依憑己
    力賺取金錢，竟詐騙盛豐行及格上公司，且迄未與被害人盛
    豐行及格上公司達成和解，暨犯後否認犯行等一切情狀，各
    量處如主文所示之刑。又按中華民國九十六年罪犯減刑條例
    第5 條規定：「本條例施行前，經通緝而未於中華民國96年
    12月31日以前自動歸案接受偵查、審判或執行者，不得依本
    條例減刑。」被告於96年4 月20日經臺灣臺中地方法院檢察
    署發布通緝後，於96年9 月11日自動歸案接受偵查之事實，
    業據被告於本院準備程序供述在卷，並有臺灣臺中地方法院
    檢察署通緝書、臺灣臺中地方法院檢察署96年度偵緝字第28
    47號卷卷面記載「自行到案」可參。是被告所犯本罪，係於
    96年4 月24日前，合於減刑條件，應依中華民國九十六年罪
    犯減刑條例第2 條第1 項第3 款、第7 條規定，各減為有期
    徒刑4 月及7 月，併定其應執行之刑。
五、另證人甲○○、己○○、乙○○及案外人丙○○涉嫌違反公
    司法部分，未經檢察官起訴，應由檢察官另行偵辦為宜。
據上論斷，應依刑事訴訟法第299 條第1 項前段，公司法第9 條
第1 項，刑法第11條前段、第28條、第339 條第1 項、第214 條
、第55條、第2 條第1 項前段、修正前刑法第31條第1 項、第56
條、第51條第5 款，刑法施行法第1 條之1 中華民國九十六年罪
犯減刑條例第2 條第1 項第3 款、第7 條，判決如主文。
本案經檢察官戊○○到庭執行職務
中    華    民    國    98    年    1     月    12    日
                  刑事第十六庭  審判長法  官  楊文廣
                                      法  官  劉敏芳
                                      法  官  柯志民
以上正本證明與原本無異。
如不服本判決應於收受判決後10日內向本院提出上訴書狀，並應
敘述具體理由；其未敘述上訴理由者，應於上訴期間屆滿後20日
內向本院補提理由書（均須按他造當事人之人數附繕本）「切勿
逕送上級法院」。
                                      書記官  賴亮蓉
中    華    民    國    98    年    1     月    12    日
論罪之法條全文：
刑法第214條
明知為不實之事項，而使公務員登載於職務上所掌之公文書，足
以生損害於公眾或他人者，處三年以下有期徒刑、拘役或五百元
以下罰金。
刑法第339條
意圖為自己或第三人不法之所有，以詐術使人將本人或第三人之
物交付者，處五年以下有期徒刑、拘役或科或併科一千元以下罰
金。
以前項方法得財產上不法之利益或使第三人得之者，亦同。
前二項之未遂犯罰之。
公司法第9條
公司應收之股款，股東並未實際繳納，而以申請文件表明收足，
或股東雖已繳納而於登記後將股款發還股東，或任由股東收回者
，公司負責人各處五年以下有期徒刑、拘役或科或併科新臺幣五
十萬元以上二百五十萬元以下罰金。
有前項情事時，公司負責人應與各該股東連帶賠償公司或第三人
因此所受之損害。
第一項裁判確定後，由檢察機關通知中央主管機關撤銷或廢止其
登記。但裁判確定前，已為補正或經主管機關限期補正已補正者
，不在此限。
公司之設立或其他登記事項有偽造、變造文書，經裁判確定後，
由檢察機關通知中央主管機關撤銷或廢止其登記。


司法院資訊處製作；財團法人民間司法改革基金會備份。
